【裁判字號】    89,訴,921
【裁判日期】    890718
【裁判案由】    偽造文書等
【裁判全文】
臺灣板橋地方法院刑事判決                          八十九年度訴字第九二一號
    公  訴  人  臺灣板橋地方法院檢察署檢察官
    被      告  甲○○
右列被告因偽造文書案件，經檢察官提起公訴 (八十九年度偵字第七五０四號），本
院判決如左：
    主  文
甲○○連續行使偽造私文書，足以生損害於他人，處有期徒刑伍月，緩刑參年。附表
所示簽帳單第二聯上偽造之「陶宏偉」署押共陸枚、及附表所示簽帳單第一聯均沒收
。
    事  實
一、甲○○於民國八十九年四月十日，在台北縣土城市○○路ＯＫ便利商店前，拾獲
    不詳人偽造後遺失之富邦銀行卡號0000000000000000號信用卡，其不知該信用卡
    係偽造，竟仍意圖為自己不法所有，將之據為己有而侵占；復基於基於意圖為自
    己不法所有及偽造私文書之概括犯意，於八十九年四月十日下午二時二十三分許
    起，至同日下午三時三十九分止，連續在台北縣板橋市○○路○段十號誠品百貨
    公司，持上開信用卡，佯為信用卡持卡人，選購價值分別新台幣（下同）三千三
    百元、七百十一元、一千五百元、四千三百九十二元、三千七百六十元、二千七
    百二十二元之衣服、長褲、手錶等商品，同時持前揭信用卡供商店店員在刷卡機
    上刷卡辨識，並在商店店員所交付之一式二聯簽帳單上，分別偽造「陶宏偉」之
    署押一枚（同時複寫陶宏偉之署押一枚），表明同意依據信用卡持卡人合約條件
    ，按簽帳單之全部金額付款予發卡金融單位，而行使偽造私文書（如附表所示）
    ，致前揭商店不疑有詐，陷於錯誤而如數交付服飾貨品於甲○○，足以生損害於
    誠品百貨公司及富邦銀行之權益。嗣甲○○又於同日下午四時三十分許，轉往台
    北縣板橋市○○○段十號二樓遠東百貨公司，佯為該信用卡持卡人，欲再刷卡購
    物時，為遠東百貨公司業務主管楊弘的發覺有異，經向富邦銀行查詢，確認該信
    用卡係偽造，而報警查獲，始未得逞。
二、案經台北縣警察局板橋分局報請台灣板橋地方法院檢察署檢察官偵查起訴。
    理  由
一、右揭事實，業據被告甲○○於警訊、偵查及本院審理時坦承不諱，核與證人即誠
    品百貨公司員工郭家豪於警訊所證述情形（見偵查卷第十二頁反面）、證人即遠
    東百貨公司業務主管楊弘的於警訊所述情形（見偵查卷第十一頁）均相符，並據
    富邦銀行信用卡風險管理組經辦員林憲義於警訊證述該信用卡係偽造之情（見偵
    查卷第十三頁反面）。此外，並有該偽造之信用卡、誠品百貨公司之發票六紙及
    消費簽帳單存根之第一聯六張（見偵查卷第十六頁、第十七頁）可證。本件事證
    明確，被告甲○○犯行堪以認定。
二、按信用卡第一聯即所謂存根，係持卡人向特約商店消費後簽名，由特約商店交持
    卡人收執，該第一聯由持卡人簽名係指持卡人同意依據信用卡持卡人合約條件，
    一經使用或訂購物品，均應按簽帳單之全部金額，付款予發卡銀行。故持卡人於
    該簽帳單簽名其用意與票據背書大致相同，皆係對所簽之金額負責之意，故為私
    文書。核被告甲○○所為，係犯刑法第三百三十七條侵占遺失物罪，及第二百十
    六條、第二百十條之行使偽造私文書罪，及刑法第三百三十九條第一項詐欺取財
    罪，及刑法第三百三十九條第三項第一項詐欺取財罪未遂犯。被告先後多次詐欺
    取財、多次行使偽造私文書之犯行，均時間緊接，犯罪構成要件相同，顯各係基
    於概括犯意為之，應分別依連續犯之規定以一罪論（詐欺罪部分應論以既遂犯）
    。又被告偽造陶宏偉之署押係其偽造簽帳單之部分行為，與其偽造簽帳單之低度
    行為，均併為行使偽造簽帳單之高度行為所吸收，不另論罪。又被告所犯上開三
    罪間（侵占、行使偽造私文書、詐欺取財），有方法、結果之牽連關係，應從較
    重之行使偽造私文書罪處斷。爰審酌被告之犯罪動機、品行、智識程度、消費金
    額、所生之危害，及被告犯罪後態度等一切情狀，量處如主文所示之刑，以示懲
    儆。又被告前未曾受有期徒刑以上刑之宣告，此有台灣高等法院檢察署刑案紀錄
    簡覆表一件在卷可按，其因一時失慮，偶罹刑典，事後已坦承犯行，深具悔意，
    因其係海山高工三年級學生，若因此罪而遽令入監獄服刑，恐其將來就學及謀職
    前途均受重大影響，其經此刑之宣告後，應知警惕而無再犯之虞，本院因認暫不
    執行其刑為當，予以宣告緩刑三年，用啟自新。
三、附表所示簽帳單第一聯（即存根），係被告所有，供其行使偽造私文書犯罪所用
    ，應予沒收。至於附表示簽帳單第二聯，業經被告提出交予特約商店即誠品百貨
    公司，已非被告所有，自毋庸再宣告沒收，惟其上「陶宏偉」之簽名，係被告偽
    造之署押，應依同法第二百十九條諭知沒收；另各該第一聯上之「陶宏偉」之署
    押，已併同於該文書沒收，茲不再予宣告沒收，併予敘明。
據上論斷，應依刑事訴訟法第二百九十九條第一項前段，刑法第三百三十七條、第三
百三十九條第一項、第二百十六條、第二百十條、第五十五條、第五十六條、第七十
四條第一款、第二百十九條、第三十八條第一項第二款，罰金罰鍰提高標準條例第一
條前段，判決如主文。
本案經檢察官楊四猛到庭執行職務
中      華      民      國    八十九    年      七      月     十八     日
          台灣板橋地方法院刑事第二庭
                                          法  官  黃  惠  瑛
右正本證明與原本無異。
如不服本判決，應於判決送達後十日內，向本院提出上訴狀。
                                          書記官  張  志  華
中      華      民      國    八十九    年      七      月    二十四    日
附錄本案論罪科刑法條全文：
刑法第三百三十七條
意圖為自己或第三人不法之所有，而侵占遺失物、漂流物或其他離本人所持有之物者
，處五百元以下罰金。
刑法第三百三十九條
意圖為自己或第三人不法之所有，以詐術使人將本人或第三人之物交付者，處五年以
下有期徒刑、拘役或科或併科一千元以下罰金。
以前項方法得財產上不法之利益或使第三人得之者亦同。
前二項之未遂犯罰之。
刑法第二百十六條
行使第二百十條至第二百十五條之文書者，依偽造、變造文書或登載不實事項或使登
載不實事項之規定處斷。
刑法第二百十條
偽造、變造私文書，足以生損害於公眾或他人者，處五年以下有期徒刑。
刑法第二百十九條
偽造之印章、印文或署押，不問屬於犯人與否，沒收之。
附表：
八十九年四月十日十四時二十八分、以偽造之陶宏偉的富邦銀行信用卡在誠品百貨
  公司消費並偽造陶宏偉署押，所得利益三千三百元。
八十九年四月十日十五時十七分、以偽造之陶宏偉的富邦銀行信用卡在誠品百貨公
  司消費並偽造陶宏偉署押，所得利益七百十一元。
八十九年四月十日十五時三十九分、以偽造之陶宏偉的富邦銀行信用卡在誠品百貨
  公司消費並偽造陶宏偉署押，所得利益一千八百元。
八十九年四月十日十五時五分、以偽造之陶宏偉的富邦銀行信用卡在誠品百貨公司
  消費並偽造陶宏偉署押，所得利益四千三百九十二元。
八十九年四月十日十四時五十三分、以偽造之陶宏偉的富邦銀行信用卡在誠品百貨
  公司消費並偽造陶宏偉署押，所得利益三千七百六十元。
八十九年四月十日十四時二十三分、以偽造之陶宏偉的富邦銀行信用卡在誠品百貨
  公司消費並偽造陶宏偉署押，所得利益二千七百二十二元。


司法院資訊處製作；財團法人民間司法改革基金會備份。
